臺灣高等法院刑事判決
110年度交上易字第27號
上  訴  人    
即  被  告    練俊良  


選任辯護人    張進豐律師
              魯忠軒律師
上列上訴人即被告因過失傷害案件，不服臺灣士林地方法院一０
九年度交易字第二三號，中華民國一０九年十一月三日第一審判
決（起訴案號：臺灣士林地方檢察署一０八年度偵字第一五六０九
號），提起上訴，本院判決如下：
    主  文
上訴駁回。               
    事實及理由
一、經本院審理結果，認第一審以上訴人即被告練俊良犯修正前
    刑法第二百八十四條第一項前段之過失傷害罪，依自首減輕
    後判處拘役三十日，並諭知易科罰金之折算標準，認事用法
    及量刑均無不當，應予維持，並引用第一審判決書記載之事
    實、證據及理由（如附件）。
二、被告上訴意旨略以：本案事故地點路口有牆面及反光鏡遮蔽
    視野，且駱威凱跨越中線騎乘及未減速，縱被告依標誌指示
    停車再騎並注意幹道上車輛動向，亦無可避免與駱威凱之機
    車發生碰撞，是被告未依指示停讓及注意幹道車輛動向，亦
    與告訴人受傷之結果不具因果關係，請撤銷原判決，為被告
    無罪諭知。如仍認被告過失，原審漏未審酌事故之肇事主因
    為駱威凱，量刑亦輕重失衡云云。 鏱  
三、經查，本案肇事地點為新北市○○區○○街○○○街○○號誌交岔路
    口，被告騎乘機車行駛大義街由西往東，與告訴人駱威凱騎
    乘機車行駛大信街五二巷由南往北，二人欲駛入該路口時，
    均未減速，至路口網狀線區域發生擦碰撞，二人均人車倒地
    ，分別受傷之事實經過，雙方均無爭執。依現場圖及照片顯
    示，現場為無號誌路口，惟被告行駛之大義街為雙向一線車
    道，且路口停止線前路面劃有「停」字，大信街五二巷則為
    雙向二車道，路口前路面僅劃有減速線，無「停」字 ，顯
    證被告行駛為支線道，告訴人行駛為主線道，可堪認定。又
    依道路交通安全規則第一０二條第一項第二款「行至無號誌
    或號誌故障而無交通指揮人員指揮之交岔路口，支線道車應
    暫停讓幹線道車先行。」之規定，被告騎乘機車行駛支線道
    ，至無號誌路口既見路面停止線前劃有「停」字，原即應停
    車，視幹線道有無車輛，並停讓幹線道車輛先行，如該路口
    因建物牆面或反光鏡遮蔽視野，更應停讓確認得以安全通過
    。惟被告既未減速，亦未停讓，直接駛入路口致與主線車道
    之告訴人機車擦碰撞肇事，自有過失。
四、再查，告訴人雖行駛主線車道，惟依現場監視器翻拍照片，
    可見告訴人行駛之車道，於路口前有一計程車靠路旁停放，
    但已占據車道，並有二路人一手推車及另一手抱孩童，自計
    程車旁逆向行走於車道上（易卷第七三、七四頁照片），告
    訴人駛至，既見有前方停車及行人障礙，竟未注意，逕行繞
    行跨越對向車道再斜向右側進入路口網狀線，旋即發生碰撞
    二機車倒地（同上卷第七五、七六頁照片）。是告訴人因道
    路前方已有停車及行人之障礙，亦應注意該車前狀況，減速
    慢行安全通過，原審認告訴人亦與有過失，即無違誤，且亦
    無解被告係支線道主過失之責。是被告以路口牆面及反光鏡
    等阻擋視線或告訴人前有駛入來車道，認其與本案肇事即無
    因果關係，容有誤會，本案無礙被告為肇事主因之過失認定
    ，則其上訴指摘，認應無罪或僅為肇事次因，請求撤銷改判
    ，均無理由，應予駁回。
五、據上論斷，應依刑事訴訟法第三百六十八條、第三百七十三
    條，判決如主文。
本案經檢察官林秀敏到庭執行職務。
中　　華　　民　　國　　110 　年　　2 　　月　　18　　日
                  刑事第四庭審判長法　官  陳筱珮
                                  法　官  羅郁婷
                                  法　官  陳玉雲
以上正本證明與原本無異。
不得上訴。
                                  書記官  蔡麗春
中　　華　　民　　國　　110 　年　　2 　　月　　18　　日

附錄：本案論罪科刑法條全文
修正前中華民國刑法第284條
（過失傷害罪）
因過失傷害人者，處6月以下有期徒刑、拘役或5百元以下罰金，
致重傷者，處1年以下有期徒刑、拘役或5百元以下罰金。
從事業務之人，因業務上之過失傷害人者，處1年以下有期徒刑
、拘役或1千元以下罰金，致重傷者，處3年以下有期徒刑、拘役
或2千元以下罰金。